【裁判字號】    89,上易,788
【裁判日期】    890321
【裁判案由】    竊盜
【裁判全文】
臺灣高等法院刑事判決                              八十九年上易字第七八八號
    上  訴  人
    即  被  告  甲○○
右上訴人，因竊盜案件，不服台灣士林地方法院，八十八年度易字第一三七七號，中
華民國八十九年一月十八日第一審判決（起訴案號：台灣士林地方法院檢察署八十八
年度偵字第一００二０號），提起上訴，本院判決如左：
    主  文
上訴駁回。
    事  實
一、甲○○有違反麻醉藥品管理條例及懲治盜匪條例前科，最近一次於民國（下同）
    八十五年間因違反懲治盜匪條例罪，經本院八十五年上更一字第三一一號案件，
    判處有期徒刑三年八月確定，於八十八年二月十九日假釋期滿縮短刑期執行完畢
    ，仍不知悔改，復意圖為自己不法之所有，於八十八年九月廿八日下午六時許，
    在台北市士林區○○○路四十七號家福股份有限公司台北天母分公司所設之家樂
    福大賣場內，利用購買東西之機會，趁機徒手竊取該公司所有之第五大道香水一
    瓶及化妝用隱形美眼貼一包（合計價值新台幣八百四十九元），得手後藏放在褲
    袋內，嗣於同日下午七時許，離開結帳區時，因早為店內佯裝顧客之便衣監視人
    員發覺而當場查獲。
二、案經台北市政府警察局士林分局移請台灣士林地方法院檢察署檢察官偵查起訴。
    理  由
一、上訴人即被告甲○○堅決否認有竊盜犯行，辯稱：當天伊買了很多東西，因為沒
    有推車子，才把這些東西放在口袋裏，尚未結帳就把我叫出去，伊並沒有要偷這
    些東西云云。惟查：被告當日係將賣場所竊得之物品藏放褲袋，經家樂福賣場便
    衣監視人員發現後通報安全課人員，於被告走出結帳區後攔阻查獲等情，已據家
    福股份有限公司安全課職員傅文祺供證明確，並有贓物領據一紙在卷可稽，被告
    空言辯稱準備結帳時即遭公司職員叫出已難採信，且被告為成年之人，豈有不知
    在開放式賣場內不得將物品放置無法自外察看之褲袋內，更無未拿出結帳即逕自
    離去之理，被告所辯實難採信，其犯行洵堪認定。
二、核被告甲○○所為，係犯刑法第三百二十條第一項之竊盜罪。被告於八十五年間
    因違反懲治盜匪條例罪，經本院八十五年上更一字第三一一號案件，判處有期徒
    刑三年八月確定，於八十八年二月十九日假釋期滿縮短刑期執行完畢，未滿五年
    再犯本件最重本刑為有期徒刑以上之罪，為累犯，應依刑法第四十七條規定加重
    其刑。原審審酌被告先前已有二次犯罪前科，素行不良，本件犯罪動機、所生危
    害及否認犯罪態度不佳等一切情狀，適用刑法第三百二十條第一項、第四十七條
    、罰金罰鍰提高標準條例第一條前段，判處被告有期徒刑三月，經核並無不合。
三、被告提起上訴，仍執陳詞，否認犯罪，核無理由，應予駁回。
據上論斷，應依刑事訴訟法第三百六十八條，判決如主文。
本案經檢察官沈明彥到庭執行職務。
中     華     民     國    八十九   年       三       月     二十一     日
                             臺灣高等法院刑事第二十二庭
                                 審判長法  官  童  有  德
                                       法  官  胡  方  新
                                       法  官  林  明  俊
右正本證明與原本無異。
不得上訴。
                                       書記官  蕭  進  忠
中     華     民     國    八十九   年       三       月     二十四     日
附錄：本案論罪科刑法條全文
刑法第三百二十條第一項
意圖為自己或第三人不法之所有，而竊取他人之動產者，為竊盜罪，處五年以下有期
徒刑、拘役或五百元以下罰金。


司法院資訊處製作；財團法人民間司法改革基金會備份。
